# 国有企业取得无偿划拨地会计处理

提问人：sjqiang 时间：2012-07-27 10:11:10
根据你介绍的情况，你厂取得的土地使用权，不是划拨土地使用权，划拨土地是不需要缴纳土地出让金的。关于你厂缴纳的土地出让金返还，应该是地方政府的招商政策。但不是以土地出让金的名义返还你厂，以财政补贴的形式返还你厂，你厂对该部分返还，作为营业外收入处理！

回答人：chenyiwei
基本赞同，但对于日后土地出让金的返还，如果有证据表明与当初支付的土地出让金存在关联的，则应作为与资产相关的政府补助处理。

提问人：Y-B-L 时间：2012-07-30 12:15:06
那万一土地使用权证书上标明的土地性质为划拨地，该如何处理？

回答人：chenyiwei
划拨地不能作为公司的资产，也不应相应增加公司的注册资本。